臺灣屏東地方法院刑事判決              100年度易字第917號
公  訴  人  臺灣屏東地方法院檢察署檢察官
被      告  石淑娟
            黃德和
上列被告因竊盜案件，經檢察官提起公訴（100 年度偵字第4130
、5126號），被告於準備程序中，就被訴事實為有罪之陳述，本
院告知其簡式審判程序之旨，聽取當事人意見後，裁定由受命法
官獨任依簡式審判程序審理，茲判決如下：
    主  文
石淑娟犯如附表一、二主文欄所示之罪，各處如附表一、二主文
欄所示之刑。應執行有期徒刑壹年貳月，如易科罰金，以新臺幣
壹仟元折算壹日。
黃德和犯如附表二主文欄所示之罪，均累犯，各處如附表二主文
欄所示之刑。應執行有期徒刑陸月，如易科罰金，以新臺幣壹仟
元折算壹日。
    事  實
一、石淑娟意圖為自己不法之所有，基於竊盜之犯意，於如附表
    一所示之時間、地點，以如附表一所示之方式，竊取如附表
    一所示之被害人財物。嗣因如附表一所示之查獲方式，為警
    查獲，而悉上情。
二、黃德和前因施用第一、二級毒品案件，經本院以94年度訴緝
    字第48號判決判處有期徒刑1 年2 月、1 年，應執行有期徒
    刑2 年確定，嗣減刑2 分之1 ，於民國96年7 月16日執行完
    畢。詎猶不知悔改，與石淑娟意圖為自己不法之所有，基於
    竊盜之犯意聯絡，於如附表二所示之時間、地點，以如附表
    二所示之方式，竊取如附表二所示之被害人財物。嗣因如附
    表二所示之查獲方式，為警查獲，而悉上情。
三、案經屏東縣政府警察局移送臺灣屏東地方地方法院檢察署檢
    察官偵查起訴。
    理  由
一、上開犯罪事實，業經被告石淑娟、黃德和於本院審理時坦承
    不諱（見本院卷第51頁、第51頁背面），並有如附表一、二
    證據欄所示之證據可資佐證，足認被告石淑娟、黃德和之自
    白與事實相符。本案事證明確，被告石淑娟、黃德和之犯行
    均洵堪認定，應依法論科。
二、按被告石淑娟行為後，如附表三所示之刑法第321 條第1 項
    第3 款已於100 年1 月26日修正公布，於100 年1 月28日施
    行，茲依規範行為後法律變更所生新舊法律比較適用之準據
    法即刑法第2 條第1 項之規定，為「從舊從輕」之比較（詳
    如附表三所示），因行為後之法律之法定刑較重，並未對其
    較有利，故應適用行為時即修正前之規定論處。
三、按刑法第321 條第1 項第3 款所稱兇器，其種類並無限制，
    凡客觀上足對人之生命、身體、安全構成威脅，具有危險性
    之兇器均屬之，且祇須行竊時攜帶此種具有危險性之兇器為
    已足，並不以攜帶之初有行兇之意圖為必要（最高法院79年
    臺上字第5253號判例要旨參照），被告石淑娟於為如附表一
    編號6 所示之犯行時，所持有之十字起子固未扣案，然既得
    用以拆解鋁製門框，自屬質地堅硬，持之揮擊足以對人之生
    命、身體、安全造成威脅，顯為具有危險性之兇器無訛。是
    核被告石淑娟所為如附表一編號1 至5 、7 、8 、附表二編
    號1 、2 所示之犯行，均係犯刑法第320 條第1 項之竊盜罪
    ，如附表一編號6 所示之犯行，則係犯行為時刑法第321 條
    第1 項第3 款之攜帶兇器竊盜罪；被告黃德和所為如附表二
    編號1 、2 所示之犯行，均係犯刑法第320 條第1 項之竊盜
    罪。又被告石淑娟、黃德和如附表二編號1 、2 所示之犯行
    ，雖有於夜間進入公寓地下室竊盜，惟由現場照片4 張觀之
    （見警卷第85、86頁），上開地下室為供公寓住戶堆置雜物
    使用，依其結構，顯與其上之公寓住宅可分，乃具獨立空間
    之建築物，現場亦無人居住或警衛看守，尚不得僅因公寓樓
    上有住戶，即擴大住宅或有人居住之建築物的解釋，認定被
    告石淑娟、黃德和有夜間侵入住宅或有人居住建築物竊盜犯
    行，是本院自無變更應適用法條之必要，附此敘明。被告石
    淑娟、黃德和間就如附表二編號1 、2 所示之犯行，均有犯
    意聯絡及行為分擔，均為共同正犯。被告石淑娟如附表一編
    號1 至8 、如附表二編號1 、2 所示之犯行間、被告黃德和
    如附表二編號1 、2 所示之犯行間，均犯意各別，行為互殊
    ，均應予分論併罰。被告黃德和有如事實欄所示之前案紀錄
    ，於96年7 月16日執行完畢乙節，有臺灣高等法院被告前案
    紀錄表1 份附卷可憑（見本院卷第18至20頁），其於有期徒
    刑執行完畢後5 年內，故意再犯如附表二編號1 、2 所示有
    期徒刑以上之罪，為累犯，應依刑法第47條第1 項之規定，
    均加重其刑。另依如附表一編號1 至7 、如附表二編號1 、
    2 所示之查獲方式，被告石淑娟均係於警方依具體事證合理
    懷疑其涉有上開竊盜犯行前，主動坦承各該次犯行而願接受
    裁判，核與自首要件相符，茲依刑法第62條前段之規定，均
    減輕其刑。爰審酌被告石淑娟、黃德和正值壯年，竟不思依
    循正途賺取財物，而竊取他人財物，所為非是，惟事後均坦
    承犯行，態度尚無不良，暨其犯罪之動機、目的、手段、素
    行、竊得財物之價值等一切情狀，分別量處如主文所示之刑
    ，並定其等應執行刑，及就其等所宣告之刑及應執行刑部分
    均併諭知易科罰金之折算標準。扣案之手推車1 個，無證據
    證明與本案竊盜犯行有關，復非違禁物，檢察官亦未聲請沒
    收，故不併予沒收，附此敘明。至檢察官固聲請本院依竊盜
    犯贓物犯保安處分條例第3 條第1 項、第5 條第1 項前段之
    規定令被告石淑娟、黃德和入勞動處所強制工作3 年，惟由
    被告石淑娟、黃德和本案所為竊盜犯行之嚴重性、所表現之
    危險性觀察，尚難遽認令其強制工作，合於比例原則之規範
    （最高法院95年度臺上字第4615號判決要旨參照），兼衡獄
    政本具教化功能，量處被告石淑娟、黃德和如主文所示之刑
    ，當已足收矯治之效，故不另令被告石淑娟、黃德和為強制
    工作，併此說明。
據上論斷，應依刑事訴訟法第273 條之1 第1 項、第284 條之1
、第299 條第1 項前段，行為時刑法第321 條第1 項第3 款，刑
法第2 條第1 項前段、第28條、第320 條第1 項、第47條第1 項
、第62條前段、第51條第5 款、第41條第1 項前段、第8 項，刑
法施行法第1 條之1 第1 項、第2 項前段，判決如主文。
本案經檢察官潘國威到庭執行職務。
中    華    民    國   100    年    9     月    13    日
                  刑事第一庭    法  官  許嘉仁
附表一：
┌──┬────┬────┬───┬──────────┬──────────┬───────┐
│編號│犯罪時間│犯罪地點│被害人│犯    罪    方    法│竊    取    物    品│查  獲  方  式│
├──┼────┼────┼───┼──────────┼──────────┼───────┤
│ 1  │99年8 月│屏東縣屏│張志成│徒手竊取            │衣架、鍋子、鋤頭及電│於警方依具體事│
│    │下旬某日│東市高原│      │                    │熨斗各1 個          │證合理懷疑被告│
│    │下午4 時│街17巷20│      │                    │                    │石淑娟涉有左揭│
│    │許      │號眷村  │      │                    │                    │犯行前，被告石│
│    │        │        │      │                    │                    │淑娟主動坦承而│
│    │        │        │      │                    │                    │願接受裁判    │
│    ├────┴────┴───┴──────────┴──────────┴───────┤
│    │主文：石淑娟犯竊盜罪，處有期徒刑貳月，如易科罰金，以新臺幣壹仟元折算壹日。            │
│    ├───────────────────────────────────────────┤
│    │證據：                                                                                │
│    │被告石淑娟於警詢、偵訊時之自白（見警卷第7 、8 頁；100偵4130偵查卷第18頁）。         │
│    │證人即被害人張志成於警詢時之證述（見警卷第39至41頁）。                              │
│    │照片2 張（見警卷第80頁）。                                                          │
│    │屏東縣政府警察局刑事案件移送書1 份（見100偵4130偵查卷第5 頁）。                     │
├──┼────┬────┬───┬──────────┬──────────┬───────┤
│編號│犯罪時間│犯罪地點│被害人│犯    罪    方    法│竊    取    物    品│查  獲  方  式│
├──┼────┼────┼───┼──────────┼──────────┼───────┤
│ 2  │99年9 月│屏東縣屏│潘阿柑│徒手竊取            │冷氣室外機1 臺      │於警方依具體事│
│    │8 日上午│東市博愛│      │                    │                    │證合理懷疑被告│
│    │10時許  │路222 號│      │                    │                    │石淑娟涉有左揭│
│    │        │眷村    │      │                    │                    │犯行前，被告石│
│    │        │        │      │                    │                    │淑娟主動坦承而│
│    │        │        │      │                    │                    │願接受裁判    │
│    ├────┴────┴───┴──────────┴──────────┴───────┤
│    │主文：石淑娟犯竊盜罪，處有期徒刑貳月，如易科罰金，以新臺幣壹仟元折算壹日。            │
│    ├───────────────────────────────────────────┤
│    │證據：                                                                                │
│    │被告石淑娟於警詢、偵訊時之自白（見警卷第3 頁；100偵4130偵查卷第19頁）。             │
│    │證人即被害人潘阿柑於警詢時之證述（見警卷第26至28頁）。                              │
│    │照片4 張（見警卷第71、72頁）。                                                      │
│    │屏東縣政府警察局刑事案件移送書1 份（見100偵4130偵查卷第5 頁）。                     │
├──┼────┬────┬───┬──────────┬──────────┬───────┤
│編號│犯罪時間│犯罪地點│被害人│犯    罪    方    法│竊    取    物    品│查  獲  方  式│
├──┼────┼────┼───┼──────────┼──────────┼───────┤
│ 3  │99年9 月│屏東縣屏│楊繼榮│徒手竊取            │鋁製窗戶4 個        │於警方依具體事│
│    │中旬某日│東市蘭州│      │                    │                    │證合理懷疑被告│
│    │上午9 時│街48號之│      │                    │                    │石淑娟涉有左揭│
│    │許      │1 眷村  │      │                    │                    │犯行前，被告石│
│    │        │        │      │                    │                    │淑娟主動坦承而│
│    │        │        │      │                    │                    │願接受裁判    │
│    ├────┴────┴───┴──────────┴──────────┴───────┤
│    │主文：石淑娟犯竊盜罪，處有期徒刑貳月，如易科罰金，以新臺幣壹仟元折算壹日。            │
│    ├───────────────────────────────────────────┤
│    │證據：                                                                                │
│    │被告石淑娟於警詢、偵訊時之自白（見警卷第5 、6 頁；100偵4130偵查卷第19頁）。         │
│    │證人即被害人楊繼榮於警詢時之證述（見警卷第35至37頁）。                              │
│    │照片4 張（見警卷第75、76頁）。                                                      │
│    │屏東縣政府警察局刑事案件移送書1 份（見100偵4130偵查卷第5 頁）。                     │
├──┼────┬────┬───┬──────────┬──────────┬───────┤
│編號│犯罪時間│犯罪地點│被害人│犯    罪    方    法│竊    取    物    品│查  獲  方  式│
├──┼────┼────┼───┼──────────┼──────────┼───────┤
│ 4  │99年9 月│屏東縣屏│姚寶貴│徒手竊取            │鍋子、臉盆及瓦斯接頭│於警方依具體事│
│    │中旬某日│東市勝利│      │                    │各1 個              │證合理懷疑被告│
│    │下午4 時│路162 號│      │                    │                    │石淑娟涉有左揭│
│    │許      │眷村    │      │                    │                    │犯行前，被告石│
│    │        │        │      │                    │                    │淑娟主動坦承而│
│    │        │        │      │                    │                    │願接受裁判    │
│    ├────┴────┴───┴──────────┴──────────┴───────┤
│    │主文：石淑娟犯竊盜罪，處有期徒刑貳月，如易科罰金，以新臺幣壹仟元折算壹日。            │
│    ├───────────────────────────────────────────┤
│    │證據：                                                                                │
│    │被告石淑娟於警詢、偵訊之自白（見警卷第4 、5 頁；100偵4130偵查卷第19、20頁）。       │
│    │證人即被害人姚寶貴於警詢時之證述（見警卷第31至33頁）。                              │
│    │照片4 張（見警卷第73、74頁）。                                                      │
│    │屏東縣政府警察局刑事案件移送書1 份（見100偵4130偵查卷第5 頁）。                     │
├──┼────┬────┬───┬──────────┬──────────┬───────┤
│編號│犯罪時間│犯罪地點│被害人│犯    罪    方    法│竊    取    物    品│查  獲  方  式│
├──┼────┼────┼───┼──────────┼──────────┼───────┤
│ 5  │99年9 月│屏東縣屏│吳竹龍│徒手竊取            │冷氣機1 臺          │於警方依具體事│
│    │中旬某日│東市高原│      │                    │                    │證合理懷疑被告│
│    │下午1 時│街17巷31│      │                    │                    │石淑娟涉有左揭│
│    │許      │號眷村  │      │                    │                    │犯行前，被告石│
│    │        │        │      │                    │                    │淑娟主動坦承而│
│    │        │        │      │                    │                    │願接受裁判    │
│    ├────┴────┴───┴──────────┴──────────┴───────┤
│    │主文：石淑娟犯竊盜罪，處有期徒刑貳月，如易科罰金，以新臺幣壹仟元折算壹日。            │
│    ├───────────────────────────────────────────┤
│    │證據：                                                                                │
│    │被告石淑娟於警詢、偵訊時之自白（見警卷第8 、9 頁；100偵4130偵查卷第20頁）。         │
│    │證人即被害人吳竹龍於警詢時之證述（見警卷第43至45頁）。                              │
│    │照片4 張（見警卷第81、82頁）。                                                      │
│    │屏東縣政府警察局刑事案件移送書1 份（見100偵4130偵查卷第5 頁）。                     │
├──┼────┬────┬───┬──────────┬──────────┬───────┤
│編號│犯罪時間│犯罪地點│被害人│犯    罪    方    法│竊    取    物    品│查  獲  方  式│
├──┼────┼────┼───┼──────────┼──────────┼───────┤
│ 6  │99年9 月│屏東縣屏│徐蘭香│持客觀上足供兇器使用│鋁製門框、瓦斯桶各1 │於警方依具體事│
│    │中旬某日│東市蘭州│      │之十字起子1 支（未扣│個                  │證合理懷疑被告│
│    │下午1 時│街46號眷│      │案）拆解鋁製門框而竊│                    │石淑娟涉有左揭│
│    │許      │村      │      │取                  │                    │犯行前，被告石│
│    │        │        │      │                    │                    │淑娟主動坦承而│
│    │        │        │      │                    │                    │願接受裁判    │
│    ├────┴────┴───┴──────────┴──────────┴───────┤
│    │主文：石淑娟犯攜帶兇器竊盜罪，處有期徒刑肆月，如易科罰金，以新臺幣壹仟元折算壹日。    │
│    ├───────────────────────────────────────────┤
│    │證據：                                                                                │
│    │被告石淑娟於警詢、偵訊時之自白（見警卷第6 、7 頁；100偵4130偵查卷第20頁）。         │
│    │照片4張（見警卷第77、78頁）。                                                       │
│    │屏東縣政府警察局刑事案件移送書1 份（見100偵4130偵查卷第5 頁）。                     │
│    │屏東縣政府警察局100 年6 月14日屏警刑偵竊字第1000031775號函暨所附資料1 份（見100 偵41│
│    │  30偵查卷第31至37頁）。                                                              │
├──┼────┬────┬───┬──────────┬──────────┬───────┤
│編號│犯罪時間│犯罪地點│被害人│犯    罪    方    法│竊    取    物    品│查  獲  方  式│
├──┼────┼────┼───┼──────────┼──────────┼───────┤
│ 7  │99年9 月│屏東縣屏│（因無│徒手竊取            │冷氣機、熱水器及瓦斯│於警方依具體事│
│    │下旬某日│東市新振│人設籍│                    │爐各1 臺            │證合理懷疑被告│
│    │上午7 時│巷26號眷│於左揭│                    │                    │石淑娟涉有左揭│
│    │許      │村      │地點，│                    │                    │犯行前，被告石│
│    │        │        │故無法│                    │                    │淑娟主動坦承而│
│    │        │        │特定）│                    │                    │願接受裁判    │
│    ├────┴────┴───┴──────────┴──────────┴───────┤
│    │主文：石淑娟犯竊盜罪，處有期徒刑貳月，如易科罰金，以新臺幣壹仟元折算壹日。            │
│    ├───────────────────────────────────────────┤
│    │證據：                                                                                │
│    │被告石淑娟於警詢、偵訊時之自白（見警卷第9 、10頁；100偵4130偵查卷第20、21頁）。     │
│    │照片4 張（見警卷第83、84頁）。                                                      │
│    │屏東縣政府警察局刑事案件移送書1 份（見100偵4130偵查卷第5 頁）。                     │
│    │屏東縣政府警察局100 年6 月14日屏警刑偵竊字第1000031775號函暨所附資料1 份（見100 偵41│
│    │  30偵查卷第31至37頁）。                                                              │
├──┼────┬────┬───┬──────────┬──────────┬───────┤
│編號│犯罪時間│犯罪地點│被害人│犯    罪    方    法│竊    取    物    品│查  獲  方  式│
├──┼────┼────┼───┼──────────┼──────────┼───────┤
│ 8  │99年10月│屏東縣屏│潘阿柑│徒手竊取            │大型白鐵櫥櫃1 個    │因於載運變賣途│
│    │3 日下午│東市博愛│      │                    │                    │中，遭警方察覺│
│    │3 時許  │路222 號│      │                    │                    │有異而欲攔檢盤│
│    │        │眷村    │      │                    │                    │查時，被告石淑│
│    │        │        │      │                    │                    │娟即在屏東縣屏│
│    │        │        │      │                    │                    │東市○○路旁棄│
│    │        │        │      │                    │                    │置左揭贓物逃逸│
│    │        │        │      │                    │                    │，嗣經警循線查│
│    │        │        │      │                    │                    │悉左情        │
│    ├────┴────┴───┴──────────┴──────────┴───────┤
│    │主文：石淑娟犯竊盜罪，處有期徒刑肆月，如易科罰金，以新臺幣壹仟元折算壹日。            │
│    ├───────────────────────────────────────────┤
│    │證據：                                                                                │
│    │被告石淑娟於警詢、偵訊之自白（見警卷第3 、4 頁；100偵4130偵查卷第22頁）。           │
│    │證人即被害人潘阿柑於警詢時之證述（見警卷第26至28頁）。                              │
│    │扣押筆錄、扣押物品目錄表、贓物認領保管單各1 份（見警卷第30、66至68、69頁）。        │
│    │照片12張（見警卷第71、72、89至92頁）。                                              │
│    │屏東縣政府警察局刑事案件移送書1 份（見100偵4130偵查卷第5 頁）。                     │
└──┴───────────────────────────────────────────┘
附表二：
┌──┬────┬────┬───┬──────────┬──────────┬───────┐
│編號│犯罪時間│犯罪地點│被害人│犯    罪    方    法│竊    取    物    品│查  獲  方  式│
├──┼────┼────┼───┼──────────┼──────────┼───────┤
│ 1  │99年9 月│屏東縣屏│王坤芳│被告石淑娟騎乘機車搭│冷氣機1 臺          │被告石淑娟於警│
│    │下旬某日│東市公民│      │載被告黃德和至左揭地│                    │方依具體事證合│
│    │凌晨1 時│街99號及│      │點，被告石淑娟、黃德│                    │理懷疑其涉有左│
│    │許      │101 號之│      │和共同徒手竊取      │                    │揭犯行前，主動│
│    │        │地下室  │      │                    │                    │坦承而願接受裁│
│    │        │        │      │                    │                    │判；被告黃德和│
│    │        │        │      │                    │                    │則因被告石淑娟│
│    │        │        │      │                    │                    │之指訴，為檢察│
│    │        │        │      │                    │                    │官查獲，而悉左│
│    │        │        │      │                    │                    │情            │
│    ├────┴────┴───┴──────────┴──────────┴───────┤
│    │主文：                                                                                │
│    │石淑娟共同犯竊盜罪，處有期徒刑貳月，如易科罰金，以新臺幣壹仟元折算壹日。            │
│    │黃德和共同犯竊盜罪，累犯，處有期徒刑肆月，如易科罰金，以新臺幣壹仟元折算壹日。      │
│    ├───────────────────────────────────────────┤
│    │證據：                                                                                │
│    │被告石淑娟於警詢、偵訊時之自白（見警卷第10、11頁；100偵4130偵查卷第21、22頁）。     │
│    │被告黃德和於偵訊時之自白（見100偵4130偵查卷第25、26頁）。                           │
│    │證人即被害人王坤芳於警詢時之證述（見警卷第52至54頁）。                              │
│    │照片4 張（見警卷第85、86頁）。                                                      │
│    │屏東縣政府警察局刑事案件移送書1 份（見100偵4130偵查卷第5 頁）。                     │
├──┼────┬────┬───┬──────────┬──────────┬───────┤
│編號│犯罪時間│犯罪地點│被害人│犯    罪    方    法│竊    取    物    品│查  獲  方  式│
├──┼────┼────┼───┼──────────┼──────────┼───────┤
│ 2  │99年9 月│屏東縣屏│王坤芳│被告黃德和騎乘機車搭│冷氣機1 臺          │被告石淑娟於警│
│    │下旬某日│東市公民│      │載被告石淑娟至左揭地│                    │方依具體事證合│
│    │凌晨1 時│街99號及│      │點，被告石淑娟、黃德│                    │理懷疑其涉有左│
│    │許      │101 號之│      │和共同徒手竊取      │                    │揭犯行前，主動│
│    │        │地下室  │      │                    │                    │坦承而願接受裁│
│    │        │        │      │                    │                    │判；被告黃德和│
│    │        │        │      │                    │                    │則因被告石淑娟│
│    │        │        │      │                    │                    │之指訴，為檢察│
│    │        │        │      │                    │                    │官查獲，而悉左│
│    │        │        │      │                    │                    │情            │
│    ├────┴────┴───┴──────────┴──────────┴───────┤
│    │主文：                                                                                │
│    │石淑娟共同犯竊盜罪，處有期徒刑貳月，如易科罰金，以新臺幣壹仟元折算壹日。            │
│    │黃德和共同犯竊盜罪，累犯，處有期徒刑肆月，如易科罰金，以新臺幣壹仟元折算壹日。      │
│    ├───────────────────────────────────────────┤
│    │證據：                                                                                │
│    │被告石淑娟於警詢、偵訊時之自白（見警卷第10、11頁；100偵4130偵查卷第21、22頁）。     │
│    │被告黃德和於偵訊時之自白（見100偵4130偵查卷第25、26頁）。                           │
│    │證人即被害人王坤芳於警詢時之證述（見警卷第52至54頁）。                              │
│    │屏東縣政府警察局刑事案件移送書1 份（見100偵4130偵查卷第5 頁）。                     │
└──┴───────────────────────────────────────────┘
附表三：
┌──────┬───────────┬───────────┬────────────┐
│相關法律規定│行為時（修正前）之規定│裁判時（修正後）之規定│本案具體適用後之比較結果│
├──────┼───────────┼───────────┼────────────┤
│刑法第321 條│犯竊盜罪而有左列情形之│犯竊盜罪而有下列情形之│修正後之法定刑增訂「得併│
│第1 項第3 款│一者，處6 月以上、5 年│一者，處6 月以上、5 年│科新臺幣10萬元以下罰金」│
│            │以下有期徒刑：        │以下有期徒刑，得併科新│，以行為時之規定較有利於│
│            │三、攜帶兇器而犯之者。│臺幣10萬元以下罰金：  │被告石淑娟。            │
│            │                      │三、攜帶兇器而犯之者。│                        │
└──────┴───────────┴───────────┴────────────┘
以上正本證明與原本無異。
如不服本判決應於收受判決後10日內向本院提出上訴書狀，並
應敘述具體理由；其未敘述上訴理由者，應於上訴期間屆滿後
20日內向本院補提理由書（均須按他造當事人之人數附繕本）
「切勿逕送上級法院」。
中    華    民    國   100    年    9     月    13    日
                                書記官  劉淑蓉
附錄本案論罪科刑之法條：
中華民國刑法第320 條第1 項、行為時中華民國刑法第321 條第
1 項第3 款
中華民國刑法第320條
（普通竊盜罪、竊佔罪）
意圖為自己或第三人不法之所有，而竊取他人之動產者，為竊盜
罪，處5 年以下有期徒刑、拘役或5 百元以下罰金。
意圖為自己或第三人不法之利益，而竊佔他人之不動產者，依前
項之規定處斷。
前二項之未遂犯罰之。
行為時中華民國刑法第321 條（加重竊盜罪）
犯竊盜罪而有左列情形之一者，處6 月以上、5 年以下有期徒刑
：
一  於夜間侵入住宅或有人居住之建築物、船艦或隱匿其內而犯
    之者。
二  毀越門扇、牆垣或其他安全設備而犯之者。
三  攜帶兇器而犯之者。
四  結夥三人以上而犯之者。
五  乘火災、水災或其他災害之際而犯之者。
六  在車站或埠頭而犯之者。
前項之未遂犯罰之。